【裁判字號】    98,訴,344
【裁判日期】    981028
【裁判案由】    毒品危害防制條例
【裁判全文】
臺灣宜蘭地方法院刑事判決               98年度訴字第344號
公  訴  人  臺灣宜蘭地方法院檢察署檢察官
被      告  甲○○
上列被告因違反毒品危害防制條例案件，經檢察官提起公訴（98
年度毒偵字第341號），本院合議庭裁定適用簡式審判程序，爰
不經通常程序判決如下：
    主  文
甲○○施用第一級毒品，累犯，處有期徒刑玖月。扣案之第一級
毒品海洛因壹包（驗畢餘重零點肆柒陸捌公克）沒收銷燬之；扣
案之注射針筒壹支沒收。
    犯 罪 事 實
一、甲○○前因施用毒品案件，經臺灣花蓮地方法院以87年度毒
    聲字第275號裁定送觀察勒戒，因認無繼續施用毒品傾向，
    經臺灣花蓮地方法院檢察署檢察官於民國87年12月31日以87
    年度偵字第4319號為不起訴處分確定。又因犯施用毒品案件
    ，經臺灣花蓮地方法院以88年度毒聲字第77號裁定送觀察勒
    戒，因認有繼續施用毒品傾向，經以88年度毒聲字第128號
    裁定令入強制戒治處所施以強制戒治。復因施用毒品案件，
    經臺灣花蓮地方法院以88年度易字第218號、89年度易字第
    74號判決判處有期徒刑4月、6月確定。又因犯恐嚇、竊盜、
    毒品等罪，經臺灣花蓮地方法院以93年度訴字第70號、93年
    度訴字第2號判決判處1年、10月、10月，經定應執行刑為2
    年5月確定，復因犯毒品、竊盜等罪，經臺灣花蓮地方法院
    以94年度訴字第67號、94年度易字第105號判決判處有期徒
    刑11月、1年，經減刑並定應執行刑為11月確定，上開各罪
    於94年1月10日入監執行，於97年1月17日縮短刑期假釋出監
    ，並於97年2月16日縮刑期滿執行完畢。詎仍不知悔改，又
    基於施用第一級毒品海洛因及第二級毒品安非他命之犯意，
    於98年5月19日上午9時許，在花蓮火車站之廁所內，以將海
    洛因及安非他命摻在一起以注射針筒注射之方式，同時施用
    第一級毒品海洛因及第二級毒品安非他命1次，嗣於98年5月
    19日下午4時許，在宜蘭縣頭城鎮○○○○道5號高速公路北
    向29.7公里處為警查獲，並扣得第一級毒品海洛因1包（驗
    畢餘重0.4768公克）及注射針筒1支。
二、案經內政部警政署國道公路警察局移送臺灣宜蘭地方法院檢
    察署檢察官偵查起訴。
    理  由
一、上開犯罪事實，業據被告於本院審理時坦承不諱，且被告於
    98年5月19日經警採尿送驗結果，確呈嗎啡、安非他命類陽
    性反應，此有慈濟大學濫用藥物檢驗中心檢驗總表、尿液編
    號對照表在卷可稽，並有海洛因1包、注射針筒1支扣案可資
    參佐。而扣案之毒品經送鑑定之結果，確含第一級毒品海洛
    因之成分，驗畢餘重0.4768公克（毛重0.4824公克，取樣0.
    0056公克檢驗），此亦有慈濟大學濫用藥物檢驗中心鑑定書
    附卷可參，核均與被告前開任意性自白之事實相符，自堪信
    為真實。查被告前因施用毒品案件，經臺灣花蓮地方法院以
    87年度毒聲字第275號裁定送觀察勒戒，因認無繼續施用毒
    品傾向，經臺灣花蓮地方法院檢察署檢察官於87年12月31日
    以87年度偵字第4319號為不起訴處分確定。又因犯施用毒品
    案件，經臺灣花蓮地方法院以88年度毒聲字第77號裁定送觀
    察勒戒，因認有繼續施用毒品傾向，經以88年度毒聲字第12
    8號裁定令入強制戒治處所施以強制戒治。復因施用毒品案
    件，經臺灣花蓮地方法院以88年度易字第218號、89年度易
    字第74號判決判處有期徒刑4月、6月確定。又因犯恐嚇、竊
    盜、毒品等罪，經臺灣花蓮地方法院以93年度訴字第70號、
    93年度訴字第2號判決判處1年、10月、10月，經定應執行刑
    為2年5月確定，復因犯毒品、竊盜等罪，經臺灣花蓮地方法
    院以94年度訴字第67號、94年度易字第105號判決判處有期
    徒刑11月、1年，經減刑並定應執行刑為11月確定，上開各
    罪於94年1月10日入監執行，於97年1月17日縮短刑期假釋出
    監，並於97年2月16日縮刑期滿執行完畢，有臺灣高等法院
    被告前案紀錄表在卷可按，本件事證明確，被告犯行堪以認
    定，應依法論科。
二、核被告所為，係犯毒品危害防制條例第10條第1項、第2項之
    施用第一級、第二級毒品罪。其施用第一級毒品海洛因、第
    二級毒品安非他命前持有第一級毒品海洛因及第二級毒品安
    非他命之低度行為，分別為施用毒品之高度行為所吸收，均
    不另論罪。被告以一行為同時施用第一級毒品海洛因及第二
    級毒品安非他命，係一行為觸犯構成要件不相同之罪名，為
    想像競合犯，應從一重之施用第一級毒品罪處斷。被告前因
    犯恐嚇、竊盜、毒品等罪，經臺灣花蓮地方法院以93年度訴
    字第70號、93年度訴字第2號判決判處1年、10月、10月，經
    定應執行刑為2年5月確定，復因犯毒品、竊盜等罪，經臺灣
    花蓮地方法院以94年度訴字第67號、94年度易字第105號判
    決判處有期徒刑11月、1年，經減刑並定應執行刑為11月確
    定，上開各罪於94年1月10日入監執行，於97年1月17日縮短
    刑期假釋出監，並於97年2月16日縮刑期滿執行完畢，有卷
    附臺灣高等法院被告前案紀錄表可按，其受有期徒刑之執行
    完畢後，5年內故意再犯本件有期徒刑以上之罪，為累犯，
    應依法加重其刑。爰審酌被告施用毒品之行為對於自己及社
    會所造成之危害程度非輕，且經觀察勒戒、強制戒治後，仍
    難抑毒癮，再度施用毒品，惟念其犯後坦承犯行，態度尚稱
    良好等一切情狀，量處如主文所示之刑。扣案之第一級毒品
    海洛因1包（驗畢餘重0.4768公克），為查獲之第一級毒品
    ，不問屬於被告與否，應依毒品危害防制條例第18條第1項
    前段之規定諭知沒收銷燬之。扣案之注射針筒1支，為被告
    所有供本件犯罪所用之物，業據被告供陳在卷，爰依刑法第
    38條第1項第2款之規定宣告沒收之。
據上論斷，應依刑事訴訟法第273條之1、第299條第1項前段，毒
品危害防制條例第10條第1項、第2項、第18條第1項前段，刑法
第11條前段、第47條第1項、第55條、第38條第1項第2款，判決
如主文。
本案經檢察官張立言到庭執行職務
中    華    民    國    98    年    10    月    28    日
                  刑事第三庭法  官  鄭貽馨
以上正本證明與原本無異。
如不服本判決應於收受送達後十日內向本院提出上訴書狀，並應
敘述具體理由；其未敘述上述理由者，應於上訴期間屆滿後二十
日內向本院補提理由書(均須按他造當事人之人數附繕本)「切勿
逕送上級法院」。
                            書記官  高雪琴
中    華    民    國    98    年    10    月    28    日
附錄本案論罪科刑法條全文：
毒品危害防制條例第10條
施用第一級毒品者，處 6 月以上 5 年以下有期徒刑。
施用第二級毒品者，處 3 年以下有期徒刑。


司法院資訊處製作；財團法人民間司法改革基金會備份。
